【裁判字號】    94,簡上,83
【裁判日期】    950802
【裁判案由】    給付管理費
【裁判全文】
臺灣新竹地方法院民事裁定              94年度簡上字第83號
抗  告  人
即 上 訴人  甲○○
相  對  人
即被上訴人  龍庭大樓公寓大廈管理委員會
法定代理人  朱昭勳
上列抗告人因與相對人間請求給付管理費事件，抗告人對於本院
民國95年2月24日所為之裁定及本院民國95年3月9日新院雲民勤
94簡上83字第04803號通知提起抗告，本院裁定如下：
    主  文
抗告駁回。
    理  由
一、按不得上訴於第三審法院之事件，其第二審法院所為裁定，
    不得抗告。但下列裁定，得向原法院提出異議：一、命法院
    書記官、執達員、法定代理人、訴訟代理人負擔訴訟費用之
    裁定。二、對證人、鑑定人、通譯或執有文書、勘驗物之第
    三人處以罰鍰之裁定。三、駁回拒絕證言、拒絕鑑定、拒絕
    通譯之裁定。四、強制提出文書、勘驗物之裁定；受訴法院
    就異議所為之裁定，不得聲明不服；又對於簡易訴訟程序之
    第二審裁判，其上訴利益逾第466條所定之額數者，當事人
    僅得以其適用法規顯有錯誤為理由，逕向最高法院提起上訴
    或抗告，民事訴訟法第484條第1項、第3項、第436之2第1項
    分別定有明文。再民事訴訟法第484條第1項所稱之裁定，係
    指屬於本訴訟事件之裁定，其事件不得上訴於第三審，及其
    他裁定，其本案訴訟事件不得上訴於第三審而言，最高法院
    74 年度臺聲字第30號判例意旨參照。
二、本件抗告意旨略以：抗告人即上訴人另外提起之本院94年度
    訴字第686號確認管理委員會組織無效訴訟，攸關被上訴人
    得否請求本件給付管理費之當事人資格，本案訴訟程序若不
    停止，抗告人日後若因受本案敗訴之判決，恐有難以回復之
    損害，本院逕以裁定駁回抗告人停止訴訟程序之聲請，嗣抗
    告人復對該裁定提出異議，亦遭法院以函文通知不得異議，
    爰依法就上開裁定及通知提起抗告等語。
三、經查：
（一）本件相對人即被上訴人請求抗告人給付管理費事件，其訴
      訟標的金額為新臺幣436,860元，此有相對人所提民事起
      訴狀1份附卷為憑，是本案係屬關於財產權之訴訟，且訴
      訟標的金額未逾民事訴訟法第466條第1項所定得上訴第三
      審之案件，應堪認定，先予敘明之。
（二）又本院於民國95年2月24日以裁定駁回抗告人停止訴訟程
      序之聲請，此有本院94年度簡上字第83號裁定正本1份附
      卷可稽，依民事訴訟法第484條第1項之規定，本不得為抗
      告，且非屬同法條第1項但書所列得提出異議之裁定，抗
      告人遽爾提出異議，於法已有未合，再本院另於95年3月9
      日以新院雲民勤94簡上83字第04803號函覆告以抗告人上
      情，依民事訴訟法第484條第3項規定，抗告人不得聲明不
      服，詎抗告人猶提起抗告，揆之前揭說明，抗告人係對於
      不得抗告之裁定提起抗告，其抗告為不合法，應予駁回。
四、依民事訴訟法第495條、第495條之1第1項、第442條第1項，
    裁定如主文。
中    華    民    國    95    年    8     月    2     日
                  民事第一庭    審判長法  官  蔡孟芳
                                      法  官  王佳惠
                                      法  官  蔡欣怡
以上正本係照原本作成。
不得抗告。
中    華    民    國    95    年    8     月    2     日
                                      書記官  王恬如


司法院資訊處製作；財團法人民間司法改革基金會備份。
